【裁判字號】    99,易,445
【裁判日期】    990716
【裁判案由】    家暴傷害
【裁判全文】
臺灣臺南地方法院刑事判決               99年度易字第445號
公  訴  人  臺灣臺南地方法院檢察署檢察官
被      告  丙○○
上列被告因家暴傷害案件，經檢察官提起公訴（98年度偵字第15
254號），本院判決如下：
    主  文
丙○○犯傷害罪，處拘役肆拾日，如易科罰金，以新臺幣壹仟元
折算壹日。
    事  實
一、丙○○與乙○○係夫妻，業已分居數年，惟仍具有家庭暴力
    防治法第3條第1款所定之家庭成員關係。丙○○於民國98年
    6月15日上午9時30分許，在其位於臺南縣玉井鄉玉井國中旁
    之自家果園內，因乙○○懷疑丙○○竊取園內芒果，雙方發
    生口角，丙○○竟基於傷害他人身體之犯意，徒手推倒乙○
    ○，復持石頭敲擊乙○○頭部，致乙○○受有左頭頂局部血
    腫約10×8公分之傷害。
二、案經乙○○訴由臺灣臺南地方法院檢察署檢察官偵查起訴。
    理  由
一、本判決下列引用之各項證據資料，有關傳聞證據部分，業經
    檢察官、被告同意作為本案證據使用，本院審酌該等證據作
    成時之情況，並無何取證之瑕疵或其他不當情事，且與本案
    事實有相當之關連性，認適當作為證據，依刑事訴訟法第15
    9條之5第1項規定，均具有證據能力，合先敘明。
二、訊據被告矢口否認犯行，辯稱：案發當時伊不在場，伊不是
    受僱在朱張秀英的芒果園工作，就是在自己向他人承租之芒
    果園工作，伊沒有打被害人云云。經查：
（一）被害人乙○○於98年6月15日上午9時30分許，在臺南縣玉
      井鄉玉井國中旁之自家果園內，因懷疑被告竊取園內芒果
      ，與被告發生口角，遭被告以手推倒在地，並持石頭攻擊
      頭部，因而受有左頭頂局部血腫約10×8公分之傷害等情
      ，業據證人乙○○於警詢及偵訊時指證歷歷，並有行政院
      衛生署臺南醫院新化分院受理家庭暴力事件驗傷診斷書1
      紙在卷可稽。
（二）被告雖以前詞辯稱其當時不在場云云，惟證人朱張秀英於
      偵查中業已明確證稱：我僱用被告採芒果，從農曆6月頭
      （農曆98年6月1日即國曆98年7月22日）做了1個多月等語
      ，足見本件案發當日即98年6月15日，被告並未在朱張秀
      英之芒果園工作，被告此部分辯解，自無可採。被告另抗
      辯係在自己向他人承租之果園工作云云，並於本院供稱：
      我承租的果園在玉井鄉的溪邊，從我承租的果園騎機車到
      被害人的果園約半個小時，案發當天，我早上5、6點出門
      ，約11點左右天氣熱了才回來，中途不會離開，都在果園
      工作等語，惟依據卷附被告所使用之行動電話通聯紀錄顯
      示，被告於案發當日上午7時49分許曾撥打行動電話，基
      地台位置為臺南縣玉井鄉○○村○○路583號3樓頂，在玉
      井國中附近，亦即距離本件案發地點不遠，此有中華電信
      查詢資料、地圖各1份在卷為憑，核與被告上開所稱出門
      工作之情形不符，顯見被告辯稱其案發當時在所承租之果
      園工作云云，亦係不實。
（三）綜上，被告所為不在場抗辯，均與所調查之證據不符，難
      以採信。本件事證已臻明確，被告犯行，堪以認定，應依
      法論科。
三、被告與被害人為夫妻關係，被告所為上開傷害犯行，已構成
    家庭暴力防治法第2條第2款之家庭暴力罪，惟該法對家庭暴
    力罪並無處罰明文，自應依刑法規定論處。核被告所為，係
    犯刑法第277條第1項之傷害罪。爰審酌被告因一時口角爭執
    ，即不顧夫妻之情，動手傷害被害人，所為甚是不該，且犯
    後否認犯行，難認態度良好，復無法與被害人達成調解，惟
    念其年逾七旬，目前仍從事需高度勞力之農務工作，居住於
    鐵皮屋內，生活並非優渥等一切情狀，量處如主文所示之刑
    ，並諭知易科罰金之折算標準，以資懲儆。
據上論斷，應依刑事訴訟法第299條第1項前段，刑法第277條第1
項、第41條第1項前段，刑法施行法第1條之1，判決如主文。
本案經檢察官甲○○到庭執行職務。
中    華    民    國    99    年    7     月    16    日
                  刑事第十二庭  法  官  周宛瑩
以上正本證明與原本無異。
如不服本判決應於收受本判後10日內向本院提出上訴書狀，並應
敘述具體理由。其未敘述上訴理由者，應於上訴期間屆滿後20日
內向本院補提理由書狀（均須按他造當事人之人數附繕本）「切
勿逕送上級法院」。
                                書記官  黃傳鈞
中    華    民    國    99    年    7     月    19    日
附錄論罪法條：
中華民國刑法第277條
（普通傷害罪）
傷害人之身體或健康者，處3年以下有期徒刑、拘役或1千元以下
罰金。
犯前項之罪因而致人於死者，處無期徒刑或7年以上有期徒刑；
致重傷者，處3年以上10年以下有期徒刑。
附記事項：告訴人或被害人對於判決如有不服，請具備理由逕向
檢察官聲請檢察官提起上訴，其上訴期間之計算，係以檢察官收
受判決正本日期為準。

司法院資訊處製作；財團法人民間司法改革基金會備份。
